【裁判字號】    98,上易,671
【裁判日期】    981207
【裁判案由】    竊盜等
【裁判全文】
臺灣高等法院高雄分院刑事判決         98年度上易字第671號
上  訴  人
即  被  告  乙○○
選任辯護人  吳建勛律師
            梁宗憲律師
            陶德斌律師
上  訴  人
即  被  告  戊○○
選任辯護人  戴國石律師
上  訴  人
即  被  告  己○○
選任辯護人  薛政宏律師
上  訴  人
即  被  告  丙○○
選任辯護人  周村來律師
            周元培律師
上  訴  人
即  被  告  丁○○
                      9號
選任辯護人  沈志純律師
上  訴  人
即  被  告  甲○○
上列上訴人因竊盜等案件，不服臺灣高雄地方法院97年度易字第
1336號中華民國98年6月30日第一審判決（起訴案號：臺灣高雄
地方法院檢察署97年度偵字第22503號），提起上訴，本院判決
如下：
     主  文
上訴駁回。
     事  實
一、乙○○係鑫顯水電工程行負責人，承攬臺灣自來水股份有限
    公司第七區管理處（下稱自來水公司）發包，工程名稱為馬
    莎風災沖斷支援東港管線修復工程，工程地點在高雄縣林園
    鄉○○段之埋設高屏溪底下1000mm暗管修漏工程。乙○○因
    未能按時完成上開承攬工程，面臨自來水公司解約之巨額賠
    償危機，復知悉在其承攬之上開工程工地附近約20餘公尺處
    之甫經典樺營造股份有限公司（下稱典樺公司）承攬完工之
    自來水公司之高雄縣林園鄉高屏溪西岸高屏溪高架導水管17
    50mm水管橋之橋墩基座埋設有數量眾多之III型鋼板樁（每支
    長9公尺，重540公斤），用以保護橋墩水泥樁基座，免遭河
    水沖蝕。乙○○竟利用承攬上開工程施工之便，復向高屏溪
    域管理委員會申請自97年4月3日起至97年5月31日止夜間施
    工為掩護，而與其所雇用綽號「鬍鬚仔」之不詳年籍成年男
    子，及其所雇用之工人甲○○、戊○○（曾因犯公共危險罪
    ，經臺灣高雄地方法院以96年度交簡字第554號判處有期徒
    刑3 月確定，於96年9月29日易科罰金執行完畢）、己○○
    、丙○○、黃曉峰（未據起訴）等人，共同基於意圖為自己
    不法所有之犯意聯絡及行為分擔，自97年4月3日起至97年6
    月26日止，在上開期間的某些日之夜間，以機具不開燈，一
    有人靠近即將機具引擎熄火等隱密方式接續進行，由乙○○
    總攬指揮；「鬍鬚仔」負責把風，在堤岸邊持無線電隨時與
    乙○○聯絡及通報；分由乙○○與甲○○負責駕駛400型怪
    手做為破碎機使用，先將上開水管橋編號52至62及編號65之
    橋墩基座下方周圍典樺公司施作埋設之鋼板樁（每座橋墩基
    座埋設有82支III型鋼板樁）上約40公分厚之封面混凝土予以
    破壞打碎（毀損部分未經告訴），再以另一400型怪手作打
    樁機使用將橋墩基座下方之鋼板樁抽出；再由丙○○、戊○○、楊德生、黃曉峰等人，負責將抽出之鋼板樁以每10支用
    鋼索綑綁成1束，並分工進行整理、堆放、搬吊、用沙掩埋
    藏放抽出之鋼板樁等事務。渠等以上開方式竊得鋼板樁後，
    或將部分鋼板樁使用於乙○○自己承攬之上開工程，其餘鋼
    板樁交由乙○○雇用拖板車司機丁○○及其他不詳姓名綽號
    「雄仔」等人所駕駛之拖板車外運，不及外運之鋼板樁則在
    現場附近以河床上之河沙覆蓋加以掩飾藏匿，再伺機外運。
    共計於上開期間接續以前開結夥三人以上方式竊得屬自來水
    公司第七管理處管理之高雄縣林園鄉高屏溪西岸高屏溪高架
    導水管1750mm編號52至62及65號橋墩基座所埋設之鋼板樁
    926 支（該等鋼板樁施工購入時每公斤價格約為18元，總價
    值為新台幣9百萬餘元；97年5月間，每公斤市價約為40元，
    總價值為約2千萬餘元）。
二、丁○○係拖板車司機，受雇於乙○○之「鑫顯水電工程行」
    ，明知乙○○在高雄縣林園鄉高屏溪河堤邊前開工地處所交
    付之鋼板樁係竊盜所得之贓物，仍受乙○○之指示，基於搬
    運贓物之故意，由乙○○等人，駕駛怪手將竊得之鋼板樁吊
    上丁○○駕駛之車牌671—XG號曳引車，再由丁○○駕車外
    運之方式，於97年4月底某日晚上、97年5月初某日上午、97
    年5月8日19時許、97年5月28日21時許、97年6月12日或13
    日之夜間、97年6月25日夜間，接續外運上開竊得之鋼板樁
    36支、33支、40支、28支、28支、34支、34支，至高雄縣鳥
    松鄉「鑫顯水電工程行」旁空地放置，合計由丁○○以此方
    式搬運之贓物即鋼板樁共達233支。
三、嗣於97年6 月25日豪大雨過後，典樺公司之工地主任蘇順風
    前往上開高雄縣林園鄉高屏溪西岸高屏溪高架導水管1750mm
    水管橋之橋墩基座保護工程現場巡視時，發現有鑫顯水電工
    程行所有之打樁機1台、怪手5台，而上開高架導水管1750mm
    水管橋之橋墩基座所埋設之鋼板樁有遭竊跡象，立即回報自
    來水公司，經自來水公司於97年6月28日雇工會同典樺公司
    人員實際開挖清點，確認上開自來水公司管理之1750mm水管
    橋橋墩編號52號至62號及65號等12座橋墩基座所埋設之鋼板
    樁失竊，共計被竊926支鋼板樁，並在附近河床尋獲已被抽
    拔竊得後，用河砂覆蓋藏放尚未運走之27支鋼板樁，而報警
    處理，經警循線查悉上情。
四、案經臺灣自來水公司第七區管理處訴由高雄縣政府警察局林
    園分局報告臺灣高雄地方法院檢察署檢察官偵查起訴。
     理  由
壹、程序方面（證據能力之審查）
一、按被告以外之人（包括證人、鑑定人、告訴人、被害人及共
    同被告等）於檢察事務官、司法警察官或司法警察調查中所
    為之陳述，與審判中不符時，其先前之陳述具有較可信之特
    別情況，且為證明犯罪事實存否所必要者，得為證據，刑事
    訴訟法第159條之2定有明文。本件被告戊○○爭執證人黃曉
    峰於97年7月4日、乙○○於97年8月21日警詢中證述之證據
    能力，被告己○○否認證人黃曉峰於97年7月4日警詢中證述
    之證據能力，被告丁○○爭執被告乙○○於警詢中供述之證
    據能力。惟查，證人黃曉峰於原審審理中之證述，就被告己○○部分，改稱伊二次在夜間參與吊搬鋼板樁時，己○○不
    在場乙節，與警詢供述前後不一；證人乙○○於本院審理中
    之證述情節，就被告戊○○、丁○○部分，改稱渠二人不知
    係竊盜鋼板樁等語，與其於警詢中之供述前後不符，本院審
    酌其等黃曉峰、乙○○於警詢中之證述，距案發日較近，當
    時記憶自較深刻，且無直接面對各被告，較無人情壓力，勾
    串或不敢陳述之情形較少，揆諸上開說明，其等於警詢中所
    為之陳述，客觀上應具有較可信之特別情況，且亦為證明犯
    罪事實存否所必要，依上揭規定，其於警詢中之證言自有證
    據能力。至證人黃曉峰於原審審理中之證述，就被告戊○○
    部分，與警詢時供述相符，然並無特別可信情事，是證人黃
    曉峰此部分之警詢供述，自不具證據能力。又被告戊○○否
    認證人丁○○於警詢中供述之證據能力，而證人丁○○未於
    原審審理中為證述，故證人丁○○於警詢中之供述，為審判
    外之陳述，自不具證據能力。
二、按被告以外之人於偵查中向檢察官所為陳述，除顯有不可信
    之情況者外，得為證據，同法第159條之1第2項定有明文。
    本件證人乙○○、黃曉峰、戊○○、楊德生、丙○○、甲○○、方武周、蘇順風等人、於檢察官偵查中所為之陳述，均
    經具結，以偽證法律責任擔保其陳述之真實性，此外未見渠
    等主張偵查中之陳述，有遭不法取供之情事，渠等身分或係
    共同被告，或係到橋墩基座之現場會同開挖勘驗檢查鋼板樁
    有無被竊之人，渠等陳述核與待證事實有相關之關連性，並
    無顯有不可信之情況，故依上說明，渠等於偵查中向檢察官
    所為之陳述，自均具有證據能力。
三、按被告以外之人於審判外之陳述，雖不符刑事訴訟法第15 9
    條之1至第159條之4等4條之規定（即傳聞法則例外得為證據
    之情形），而經當事人於審判程序同意作為證據，法院審酌
    該言詞陳述或書面陳述作成時之情況，認為適當者，亦得為
    證據。當事人、代理人或辯護人於法院調查證據時，知有第
    159條第1項不得為證據之情形，而未於言詞辯論終結前聲明
    異議者，視為有前項之同意。刑事訴訟法第159條之5定有明
    文。查本判決以下所引之其餘傳聞證據（包括證人於警詢、
    偵查中之供述）及其他書面證據，資料，檢察官、被告及其
    辯護人，於本院行準備程序時，對於各該證據之證據能力均
    無意見而未加爭執，嗣於本院審理程序調查各該證人之警詢
    、偵查筆錄及各項書證，加予提示並告以要旨時，分別請檢
    察官、被告及其辯護人表示意見，然其等均未於言詞辯論終
    結前聲明異議，本院審酌各該證人之警詢、偵查筆錄及各書
    證作成時之情況，認均與本件待證事實具有關聯性，且無證
    據證明各證人於警詢或偵查中之陳述有受不法取供或違反其
    自由意志而陳述，而上開各書證部分亦無遭變造或偽造之情
    事，顯見上開證據之證明力非明顯過低，衡酌上述各證據，
    作為本案之證據亦屬適當，自均得為證據。
貳、實體方面
一、訊據上訴人即被告乙○○、甲○○、戊○○、己○○、丙○○、丁○○等人，對於右揭事實欄所載之竊盜、搬運贓物等
    犯行，各提出答辯及其辯護人辯護意旨如下：
  (一)被告乙○○固坦承有於上開時、地，雇用被告甲○○、戊○○、己○○、丙○○及證人黃曉峰等人，共同竊取事實欄所
    載之鋼板樁，並雇用被告丁○○駕拖板車載運竊得之鋼板樁
    等犯行，惟辯稱：「竊取之鋼板樁數量，沒有如原審判決所
    認定926支那麼多，僅竊得約400多支而已」云云；被告乙○○辯護人提出辯護意旨略以：「被告實際竊取之鋼板樁僅有
    450支，原審認定數量與實際不符，從被告處分贓物流向，
    可以證明有部分鋼板樁非典樺公司所有，不能把非被告偷竊
    部分算入，被告願以1,600萬元與自來水公司和解，因自來
    水公司要求2千多萬元賠償，超出的金額會造成與實際偷的
    數量不符，所以未達成和解，被告所挖取的都在高灘地的鋼
    板樁，不會造成橋墩危險，此次八八水災，橋墩基座均無損
    壞，可證安全無虞，被告一時失慮，犯後已深知悔悟，原審
    就被告與其餘被告之量刑，差距甚大，對被告之量刑顯已過
    重，被告家中尚有老幼待照顧，請從輕量刑。」等語。
  (二)被告甲○○固不否認有受被告乙○○雇用，於上開時、地，
    在被告乙○○指揮下，或駕碎石機打碎橋墩基座之混泥土、
    或駕打樁機抽出鋼板樁等行為，然矢口否認有何竊盜之犯行
    ，辯稱：「伊只是受雇乙○○擔任臨時工，老闆叫伊做什麼
    伊就做什麼，伊不知道是竊盜行為，因老闆說夜間施工表之
    申請有問題，怕自來水公司的人會來查，所以有人來時才叫
    渠等引擎熄火，另外點燈怕會吸引不良份子過來找麻煩，阿
    伯「鬍鬚仔」一個人會抵擋不住，所以才沒點燈，並非係從
    事竊盜所致。」云云。
  (三)被告戊○○固不否認有受被告乙○○雇用，於上開時、地，
    在被告乙○○指揮下，參與捆綁鋼板樁之行為，然矢口否認
    有何竊盜之犯行，辯稱：「伊只有做一天晚上，負責將鋼板
    樁綁起來，是乙○○說要把東西還人家，伊不知道鋼板樁是
    偷來的」云云，被告戊○○辯護人提出辯護意旨略以：「被
    告僅於97年6月26日受乙○○雇用一晚，到案發現場幫忙綑
    綁鋼板樁之工作，未參與抽取鋼板樁之竊盜行為，也不知鋼
    板樁係竊取而來，其綑綁搬運行為亦無贓物之認知。」等語
    。
  (四)被告己○○固不否認有受被告乙○○雇用，於上開時、地，
    在被告乙○○指揮下，捆綁鋼板樁及吊運至拖板車上之行為
    ，然矢口否認有何竊盜之犯行，辯稱：「我只有和黃曉峰在
    一起綁鋼板樁，並將之吊到車上，不知是竊盜行為，也不知
    其他人在做什麼」云云；被告己○○辯護人提出辯護意旨略
    以：「被告受雇乙○○，依乙○○之要求，於夜間加班二次
    ，協助將部分鋼板樁吊送至拖板車上，乙○○從未告知要竊
    取他人之鋼板樁，被告不知其他被告竊盜犯行，與其他被告
    無犯意聯絡，共同被告乙○○、證人黃曉峰於原審已證稱被
    告對竊盜乙事不知情，現場無燈光，己○○與竊盜之機具又
    相隔甚遠，又無人告知，故己○○實無從知悉乙○○竊盜之
    犯行，鬍鬚仔是24小時居住於工地，負責看守機具，其夜間
    在工地現場，係屬正常，絕無因被告己○○知道『鬍鬚仔』
    夜間在場，即得率以推認被告己○○知悉『鬍鬚仔』負責把
    風，而據以認定被告己○○對於竊盜知情之理。」等語。
  (五)被告丙○○固不否認有受被告乙○○雇用，於上開時、地，
    在被告乙○○指揮下，吊運鋼板樁到拖板車上之行為，然矢
    口否認有何竊盜之犯行，辯稱：「雖有接受乙○○之指示，
    吊鋼板樁到拖板車上，乙○○說是要還給人家，但不知是竊
    盜行為，也不知其他人在做什麼」云云。被告李褔明辯護人
    提出辯護意旨略以：「原審認定本件犯行均在晚上從事，而
    被告工作時間是在早上，未目睹夜間工作情形，被告雖不否
    認曾於夜間巡守，但其於警詢已表示乙○○告知鋼板樁係以
    每日計算租金，所以收工後要馬上歸還，以節省成本，因此
    被告以為乙○○係要馬上歸還鋼板樁而叫其吊至拖板車上，
    其並不知鋼板樁係竊盜而來，而本件竊盜行為，從橋基拔起
    鋼板樁，拉到旁邊用沙掩埋起來，再吊到拖板車外運，非同
    時完成，被告非始終在場，如何能推測被告必定知情。證人
    黃曉峰於原審已證稱警詢伊稱所有被告均知情，係伊自己之
    懷疑，主觀之猜測，且亦證稱其二次下手行竊時，被告均不
    在場，足徵被告主觀上無竊盜之犯意，被告本來即係乙○○
    之員工，乙○○叫被告吊搬本件鋼板樁，並未特別給付高於
    行情之工資，自不得推認被告有共同參與本件犯行」等語。
  (六)被告丁○○固不否認有受乙○○雇用於上揭時、地載運事實
    欄所示之鋼板樁，惟矢口否認有搬運贓物之犯行，辯稱：「
    乙○○叫伊去載運鋼板樁，未說明其來源，伊不知鋼板樁是
    偷來的贓物。」云云。被告丁○○辯護人提出辯護意旨略以
    ：「被告只是一天2,500元受雇於乙○○載運鋼板樁，這樣
    的運費計算，並不算偏高，其只負責載運至乙○○指定之地
    點，不知係乙○○所竊取之贓物，並無證據證明被告知悉所
    搬運的鋼板樁係乙○○竊盜所得，原審以被告之自白、證人
    乙○○證述、戊○○偵訊之證述，並無從據以認定被告主觀
    上知悉載運之鋼板樁係贓物，被告究搬運多少數量、獲取多
    少不法利益、造成被害人多少損害？均未見原審判決敘明，
    請求改判無罪，倘認被告有罪，因被告於偵、審中坦承犯行
    ，情節尚非重大，請求諭知緩刑。」等語。
二、經查：
  (一)被告乙○○、甲○○、戊○○、己○○、丙○○等人加重竊
    盜犯行（即事實欄一）部分：
  1.本件被告乙○○承攬自來水公司發包之工程名稱：馬莎風災
    沖斷支援東港管線修復工程、工程地點：高雄縣林園鄉潭頭
    埋設高屏溪底下1000mm暗管修漏工程，得悉在其承攬工程工
    地附近約20餘公尺附近，由典樺公司承攬之自來水公司1750
    mm水管橋橋墩基座緊急保護工程甫經完工，該水管橋橋墩所
    埋設之III型鋼板樁數量眾多，乙○○意圖竊取，竟利用其承
    攬上開工程須趕工而向高屏溪域管理委員會申請核准自97年
    4月3日起至97年5月31日止夜間施工之機會，作為掩護，自
    97年4月3日起至97年6月26日止之某些日夜間，以機具不開
    燈，有人靠近立即將機具引擎熄火等隱密方式，由被告乙○○總攬指揮，分由「鬍鬚仔」成年男子負責把風通報，乙○○與被告甲○○負責駕駛怪手做為破碎機使用，先將上開典
    樺公司承攬已完工之自來水公司1750mm水管橋編號52至62及
    編號65之橋墩基座封面混凝土予以打碎破壞，再駕另一怪手
    作打樁機使用，將橋墩基座下方之鋼板樁抽出，交由丙○○
    、戊○○、楊德生、黃曉峰等人，用鋼索以每10支鋼板樁綑
    綁成1束，分工進行整理、堆放、搬吊，共同竊得鋼板樁合
    計926支，乙○○竊得上開鋼板樁後，將部分挪為自己所承
    包上開工程之使用、部分指示被告丁○○或綽號「雄仔」等
    人駕拖板車載送外運，部分暫時埋藏在河沙中伺機外運等事
    實，已據被告乙○○於97年8月21日警詢中供承：「我有叫
    工人偷鋼板樁，還有變賣或挪用我標得暗管工程使用。我利
    用做暗管工程的機具，有一台怪手做挖沙及用來裝設破碎機
    打碎混泥土，及另一台怪手做拔鋼板樁機，我都是白天做完
    暗管工程後，利用晚上約19時開始即以現有機具竊取該處橋
    基保護工程鋼板樁，大部分時間由我負責指揮，有時由我將
    混泥土打碎，（龍仔）甲○○負責把鋼板樁從橋墩基座拔出
    就將鋼板樁放置旁邊堆置，我再叫丁○○載到高雄縣鳥松鄉
    我公司（鑫顯水電行）對面空地。（丁○○於97年9月13日
    警詢供稱共計載運8次約298支鋼板樁，是否為你從自來水公
    司高屏溪橋基保護工程現場偷竊之鋼板樁？）是我現場偷竊
    無訛，是我們偷得鋼板樁，再叫丁○○以拖板車載運出高屏
    溪流域。偷得部分大約有150幾支裝在我承攬的暗管工程水
    管旁。戊○○確實有在現場共同竊取，丙○○也有在現場負
    責吊鋼索，（生仔）己○○也有在現場負責吊鋼索，（峰仔
    ）黃曉峰也有在現場負責吊鋼索及開怪手。（鬍鬚仔）是我
    雇用來現場看顧機具的人。甲○○、戊○○、丙○○、己○○、黃曉峰等人白天在我標得工程（工作）每日2千元，晚
    上一起偷鋼板樁，每晚也是2千元，每個人大約去2至3天，
    丁○○與我言明載一次3千元。（編號5目錄表筆記本內載板
    樁9M46支5月3日雄，代表何意？）是代表鋼板樁9M、46支、
    5月3日，是一位叫雄仔的人，我在高雄縣大寮鄉○○村路邊
    攔下他的拖板車，到高屏溪工地現場將偷竊的46支鋼板樁載
    到我公司。（編號2自來水公司第七區管理處拷潭給水廠電
    話傳真請示單，做何用途？）是我叫自來水公司第七區管理
    處拷潭給水廠監工劉俊承向高屏溪流域管理委員會申請於97
    年4月3日至5月31日全天24小時夜間可以施工，主要是掩護
    夜間在偷鋼板樁，或暗管工程延續到晚上時避免河川警察巡
    守時發現。」等語明確（見偵一卷第212-218頁）；被告乙○○於偵查中仍坦承：「（如何竊取橋墩基座鋼板樁？）用
    小型破碎機將基座混凝土打碎，再用怪手把鋼板樁拔起來。
    （戊○○、己○○、丙○○、甲○○等人，是否受雇於你，
    共同進行本件竊盜行為？）是。（進行本件鋼板樁之竊盜行
    為，是否均利用夜間為之？）是。（如何分工？）戊○○、
    己○○、丙○○都負責將拉起來的鋼板樁綁起來，甲○○負
    責用怪手將鋼板樁拉起來。（何人操作破碎機？）大部分是
    我。（除了甲○○負責將鋼板樁拉起來外，尚有何人從事這
    項工作？）我也有，但是大部分都是甲○○。（所竊得之鋼
    板樁，去向為何？）有的拿到資源回收場變賣。」等語綦詳
    （見偵二卷第275至276頁）；而被告乙○○嗣於原審審理中
    更承認：「我有於起訴書所載的時間、地點，與起訴書所載
    竊盜共犯去搬鋼板樁，起訴書犯罪事實三之(一) 、(二)、(
    三)所載內容是實在的。全部承認，對鋼板樁的數量不爭執
    。我偷的鋼板樁，放在鳥松忠誠路那裡。」等語不諱（見原
    審一卷第34-37頁、第129-138頁及原審二卷第22-32頁）。
  2.被告乙○○上開歷次供承竊盜鋼板樁之內容，核與(1)證人即
    共同被告甲○○於偵查中具結證稱：「（有無於自來水公司
    第七管理處高屏溪自來水管橋基下工作？）有。（工作期間
    乙○○是否皆有在現場？）有，他都在現場指揮。（有無於
    夜間施工情形？）有，他說要趕工，有夜間施工證，叫我們
    加班。（你於該處負責何種工作？）乙○○叫我打破（碎）
    水泥塊。（是否將橋柱下方之混凝土打碎？）是，是乙○○
    叫我打的，有些是我打的，但有些是別人已經打碎了。（是
    否打碎以後，再以板樁機將鋼板樁夾起？）乙○○叫我先用
    破碎機將混凝土打碎，乙○○將打碎的混凝土清開，再由我
    駕駛板樁機將鋼板樁拉起，以直立方式挪移鋼板樁到我們施
    工工程那邊，將鋼板樁釘入岸旁邊，我從橋基下拔起約有
    300支，釘入約有四、五十支，其餘從橋基下拔起的鋼板樁
    ，乙○○叫我放在旁邊，用沙子先埋起來。我看到乙○○自
    己開怪手將那些鋼板樁吊到前面並有拖板車開進來。（你於
    該處以破碎機、板樁機拉起鋼板樁的情形，共有幾天？）總
    共7、8天。（你所負責拔取的鋼板樁數量為何？）大約有三
    百支左右。晚上在那邊做的時候，如有車子過來，他就叫停
    止（即引擎熄火），我又看到他將鋼板樁拉到前去，我覺得
    他是利用我在竊盜」等語（見偵一卷第141-143頁）；及
    (2)證人即共同被告己○○於偵查中具結證述：「（有無於自
    來水公司第七管理處高屏溪自來水管橋基下工作？）有。（
    工作期間乙○○是否皆有在現場？）有，他都在現場。（有
    無於夜間施工情形？）曾有一、二次做得較晚，都做到晚上
    十一、二點。（做較晚從事何種工程？）乙○○有叫我們將
    鋼板樁挖起來，放在旁邊。（何人操作震機仔將鋼板樁挖起
    來？）老闆乙○○及綽號「阿隆」（即甲○○）男子。（何
    人先用破碎機將混凝土打碎？）阿隆（即甲○○）。（該兩
    晚你於該處負責何事？）負責綁鋼板樁。（何人叫你負責綁
    鋼板樁？）我老板乙○○。（如何綁法？）乙○○叫我將十
    支鋼板樁用鐵鍊束成一束。（於從事上開工作時間是否於夜
    間？）是。（平常正常工作時間？）早上八點到下午五、六
    點。（你於綁鋼板樁時，有何人在場？）第一晚有我、『隆
    仔』（即甲○○）、『番仔明』（即丙○○）、乙○○、黃
    曉峰及一位臨時工的阿伯（即鬍鬚仔）。第二晚有我、乙○○、『隆仔』（即甲○○）、『輝仔』（即戊○○）、黃曉
    峰及第一晚做臨時工的阿伯（即鬍鬚仔）。（你於該處負責
    綁鋼板樁，他人分別負責何事？）那位阿伯在上面巡來、巡
    去，老板乙○○及『阿隆』負責開怪手在挖、在拉鋼板樁，
    吊給我們將鋼板樁疊好，每十塊束成一束，『番仔明』跟我
    在那邊一起綁鋼板樁，有時他還負責開怪手，將地上沙地弄
    平，怪手才好行走，黃曉峰在那邊有時跟我們一起綁鋼板樁
    ，有時開怪手。」等語（見偵一卷第126至128頁）；及(3)證
    人即共同被告丙○○於偵查中具結證稱：「（有無於自來水
    公司第七管理處高屏溪自來水管橋基下工作？）有。（有無
    於上開處所開怪手將橋基之鋼板樁挖起？）我是開小台怪手
    ，我是將鋼板樁用鋼索鉤住，然後吊到拖板車上。（何人指
    示你這麼做？）老板乙○○。我是負責將放在地上的鋼板樁
    用鋼索吊上板車上，總共吊了兩次，每次有五綑，一綑正常
    約十幾支。（你所吊起之鋼板樁，是否如照片（即97他字第
    5317 號卷第326頁鋼板樁照片）中所示物品？）是。（何人
    指示將上開鋼板樁拖吊上拖板車？）老闆乙○○。（你於該
    處原本從事何種工作？）做自來水暗管修復工作。（龍仔是
    何人？）開大型怪手的。（將該處之鋼板樁吊上拖車時間為
    何？）約下午5、6點，詳細時間忘了。」等語（見偵一卷第
    119 至121頁）；及(4)證人即共同被告戊○○於偵訊中具結
    證稱：「（有無於自來水公司第七管理處高屏溪自來水管橋
    基下工作？）我是在地下水管那邊工作。（有無於夜間施工
    情形？）其中有一天是夜間施工。（夜間施工從事何種工程
    ？）乙○○要我把鋼板樁綑綁，他再自己吊到板車上。（當
    時與你一起在該處綑綁有何人？）乙○○開怪手，一位姓柯
    的司機開板車，乙○○開怪手將鋼板樁吊起來後，我再綑綁
    。（隆仔是何人？）一個開怪手的司機，他姓王，我綁鋼板
    椿時，我有看到他來。（何人指示你於該處所綁鋼板樁？）
    老闆乙○○。（綑鋼板樁時，有無人在該處負責把風、巡守
    ？）有一個老伯綽號叫『鬍鬚仔』，他白天幫忙，晚上幫忙
    看機具。（你總共有幾晚於該處從事綁鋼板樁工作？）一個
    晚上。（該晚有無特別加錢？）從晚上七點以後，每個小時
    兩百五十元。（你負責綑綁的鋼板樁總共有幾支？）總共四
    十七支。（乙○○事後有無找你，要你警察通知你時，不要
    亂講話？）他有打電話給我，電話中他說，事後有人問在那
    邊工作的情形，要我不要亂講話。（乙○○為何要如此告訴
    你？）我們公司同仁知道，他在溪底做的事情，事情已經快
    爆發了，所以他才打電話給我。」等語（見偵一卷第132 至
    134 頁），大致相符。
  3.而上開被告乙○○雇用共同被告甲○○、戊○○、己○○、
    丙○○及證人黃曉峰等人，共同竊取如事實欄所載之鋼板樁
    等事實，亦據證人即在場參與之黃曉峰於警詢中證稱：「97
    年5月間某日早上8時許，第一天到工地，白天他（乙○○）
    叫我協助做標得的暗管工程抽水等工作，到天色暗下時，他
    們先叫一台外面200 型的怪手當破碎機，把橋墩連接鋼板樁
    的混凝土打掉，再叫一台也是外面的怪手400 型打樁機，把
    連接的鋼板樁抽起來，之後再用一台公司所有的200 型怪手
    ，把偷得的鋼板樁拖到接近堤防的河床，搬上一台35噸拖板
    車運走，我則負責用怪手把鋼板樁抽起的空洞，以沙土回填
    或幫忙打光照明。我做暗管的部分是約一個星期，鋼板樁部
    分我只做二個晚上，我後來覺得那是偷是違法的，我就不敢
    做。（乙○○自何時開始偷鋼板樁？）在我去現場前就已開
    始了，因為我到的時候就見到他們在拉了，乙○○都有在現
    場指揮工作的人員。打樁機、破碎機二台都是一個叫『龍仔
    』的司機（負責駕駛操作），把空洞回填，還有把鋼板樁拖
    到堤防旁是我負責，乙○○負責現場指揮，另還有一個『輝
    仔』（戊○○）的工人，是負責用鋼索把鋼板樁綁起來，接
    近堤防的地方工寮裡乙○○有雇用一個老伯，乙○○交待他
    持無線電，幫忙把風，如果有自來水公司或河川局的人來，
    就趕緊通知現場人員。第一個晚上，是我、乙○○、龍仔。
    第二個晚上，是我、乙○○、龍仔、輝仔、板車司機。老伯
    是每天都在現場。我知道還有二個，一個叫『生仔』，一個
    叫『番仔明』，也有去現場做。（前述在現場工作等人，是
    否知道是在一起偷鋼板樁犯罪？）他們都知道。我們早上8
    時許到工地先做暗管工程，天色一暗下午6 時許，就開始偷
    鋼板樁，做到凌晨4 點多，第二天做到凌晨12點多。我工作
    那二天都是（將偷來的鋼板樁）偷運出去的。做（偷）鋼板
    樁工作，第二天我回到宿舍約凌晨3 時許，就看到在現場運
    鋼板樁的35噸拖板車，停在公司倉庫，車上裝有現場偷的鋼
    板，板車上大約有50幾根，但沒有卸下，因上面還有沙土，
    所以我確定那些就是現場所偷的鋼板樁。（35噸拖板車何時
    到失竊現場載運鋼板樁？何時離去？）約晚上6 點多，開到
    現場裝載鋼板樁，約凌晨2 時多把鋼板樁運走，載回鑫顯水
    電工程行鳥松鄉倉庫。（警方於失竊現場另有發現三堆土堆
    內藏有鋼板樁27支，是否就是偷得未及時運走的？）之前是
    把鋼板樁抽起來後，再用河沙把鋼板樁蓋起來掩飾，等板車
    進來時再挖出來裝載。（本案自來水公司向警方報案後，乙○○是否有找你？）有的，就前幾天好像6 月30日到我家找
    我，問我有無跟別人講，我說沒有，他交代我別亂講工地看
    到他們偷鋼板樁的事情。」等語綦詳（見偵一卷第19-24 頁
    ），證人黃曉峰復於偵查中具結證述：「（何人指示你施工
    ？）乙○○。（同時於該處作業尚有何人？）分別為『生仔
    』、『輝仔』、『番仔明』、『龍仔』，其中生仔及輝仔負
    責做雜工，番仔明及龍仔都是負責開怪手。（施工時乙○○
    有無於現場指揮？）有。第一次晚上於該處施工時，該處沒
    開燈，是照電燈，我負責拿手電筒照明，第二個晚上，我負
    責用怪手拉鋼板樁，我只做了二個晚上。（晚上施工時間？
    ）第一個晚上從晚上八點做到隔天凌晨四點，第二個晚上從
    晚上八點做到十二點。第一個晚上我負責拿手電筒，龍仔負
    責開怪手。（接鋼板樁工程與你們原先所施做之修暗管漏水
    工程是否相同？）不同。（鋼板樁拉起來以後放置何處？）
    放在旁邊用沙子埋起來，隔天我們再拉到一邊，放置板車上
    ，由司機載走。（鋼板樁如何拉起？）由龍子先將混泥土打
    碎，之後以怪手將鋼板樁拉起來，我再將鋼板樁拉到旁邊用
    沙子埋起來。第一晚拉了五十幾支，放在旁邊以沙子埋起來
    ，第二晚上再將第一晚上的鋼板樁運到旁邊，因為卡車無法
    進來。（為何知悉你們所為係屬違法行為？）因為第一個晚
    上他們沒有開燈，而且只要有人接近，乙○○就交代我們將
    引擎關掉。我知道他們先將鋼板樁載回鑫顯水電行，位於鳥
    松鄉的倉庫。（乙○○有無找過你？）好像6 月30日，他說
    鋼板樁的事情，叫我不要亂講，不要轉告別人。自來水暗管
    修漏工作與拉鋼板樁地點相距約一、二十公尺距離，就在隔
    壁而已。」等語明確（見偵六卷第329-332 頁），證人黃曉
    峰嗣於原審審理中仍證稱：「（己○○在工地晚間加班二次
    ，你有無在場？）有一次沒有。（你在場作何工作？）吊鋼
    板樁。（你剛說你晚上有吊鋼板樁，是如何吊的？）是司機
    將鋼板樁抽起來，放在旁邊，我將鋼板樁排好，用沙子埋起
    來。（在警局你說有幾個人是用鋼索將鋼板樁綁起來？）他
    們抽起來，先埋好，隔天再綁起來吊走。（戊○○在工地作
    什麼工作？）我跟他只有一次而已，也是用鋼索綁鋼板樁。
    （為何會知道是偷的？）他們都是拿對講機、手電筒，在晚
    上工作，所以我覺得懷疑。（你在該工地作多久？）二個晚
    上，晚上工地沒有開燈。（沒有開燈的話，如何工作？）拿
    手電筒。（乙○○有無說，如果有人接近的話，就將引擎關
    掉？）有。（你是因為這樣才覺得怪怪的？）是。（己○○
    在現場做什麼工作？）什麼都作，也有開怪手。（開什麼怪
    手？）挖土機，在用沙子，我有親眼看到。（己○○那天是
    不是只有跟你一樣去吊鋼板樁？）對。（第一個晚上跟你在
    現場有何人？）乙○○、甲○○。（第二個晚上跟你在現場
    有何人？）己○○、戊○○、乙○○、甲○○。第二個晚上
    己○○有在場。（警詢時你說板車司機有在場，是何人？）
    丁○○。」等語不移（原審二卷第88頁反面至91頁）。
  4.本件被告乙○○等人共同竊取上開鋼板樁犯行，係由典樺公
    司之工地主任蘇順風前往上開高雄縣林園鄉高屏溪西岸高屏
    溪高架導水管1750mm水管橋之橋墩基座保護工程現場巡視時
    ，發現有鑫顯水電工程行所有之打樁機1台、怪手5台，且發
    現上開高架導水管1750mm水管橋之橋墩基座所埋設之鋼板樁
    有遭竊跡象，乃回報自來水公司，經自來水公司於97年6 月
    28日雇工會同典樺公司人員實際開挖清點，確認上開自來水
    公司管理之1750mm水管橋，自橋墩編號52號至62號及65號等
    共12座橋墩，其基座所埋設之鋼板樁已遭拔取而失竊，共計
    被竊926支鋼板樁，旋並在附近河床尋獲已被抽拔竊得後，
    用河砂覆蓋藏放尚未運走之27支鋼板樁等事實，已分別據證
    人即自來水公司股長方武周於偵訊中具結證述明確（見偵二
    卷第271-274頁），核與證人即典樺公司人員蘇順風於警詢
    及偵訊中具結證述其如何發現上開橋墩基座之鋼板樁遭竊，
    而通報自來水公司，並會同自來水公司到上開編號之橋墩基
    座開挖清點，確認遭竊鋼板樁之橋墩基座，為編號52號至62
    號及65號等共12座，合計被竊926支鋼板樁等情（見偵一卷
    第33-36頁、偵二卷第285-296頁、偵三卷第130-133、134-1
    42頁），悉相符合，並經證人即自來水公司員工翁燕生、郭
    允勝、王信理及證人即高屏溪流域管理委員會人員蕭永順、
    王台成、劉俊承於偵訊中具結證述無訛（見偵二卷第285-29
    7頁），此外，復有自來水公司高屏溪1750mm水管橋橋基保
    護工程施工相片8幀（見偵六卷第324-327頁）、典樺營造公
    司與臺灣省自來水公司工程契約書及其附件（見偵五卷第
    221-323頁、偵六卷第140-235頁）、鑫顯水電行與自來水公
    司工程契約及其附件（見偵五卷第116-220頁、偵六卷第40
    之1-132、138-140頁）、自來水公司第七管理處監造日報表
    （見偵六卷第300-323頁）、97年4月3日馬莎風災沖斷支援
    東港管線修復工程會議紀錄（見偵二卷第5-8頁），94年5月
    18日高屏溪流域管理委員會現場稽查記錄（見偵四卷第68至
    第409頁）、鋼板樁遭竊後之上揭編號52號至62號及65號等
    共12座橋墩之基座開挖、清點失竊鋼板樁數量之現場聯合會
    勘檢查照片及被告竊得鋼板樁後藏放地點及尋獲鋼板樁之照
    片合計50幀（見偵四卷第6-17頁、偵一卷第262頁、偵五卷
    第68-81頁、偵七卷第132-145頁）及贓物認領保管單1份（
    見偵四卷第20頁）等，在卷可資佐證。綜據上開各事證，參
    互勾稽引證，被告乙○○歷次供承有竊取事實欄所載鋼板樁
    之自白，除核與上揭證人黃曉峰之證述及共同被告甲○○、
    戊○○、己○○、丙○○等人於上揭偵訊中具結之證詞相符
    外，並與上舉各項書面證據內容相一致，其自白與事實相符
    ，堪以採信。被告乙○○及其辯護人雖辯稱僅竊取450支鋼
    板樁云云，惟依上揭典樺營造公司與臺灣省自來水公司就高
    屏溪1750mm水管橋橋基保護工程所簽訂之承攬工程契約書及
    其附件橋墩基座保護工程每座橋墩基座應放入鋼板樁82支等
    、該工程施工相片及上開編號52號至62號及65號等共12座橋
    墩之基座開挖、清點失竊鋼板樁數量之現場會勘檢查照片，
    暨證人即參與會勘檢查之自來水公司股長方武周及典樺公司
    員工蘇順風等人之證述與對於會勘照片之說明（見偵二卷第
    271-274頁），足認本件自來水公司管理之1750mm水管橋，
    自橋墩編號52號至62號及65號等共12座橋墩，其基座保護工
    程由典樺公司承攬施作埋設之鋼板樁完工後，所埋設之鋼板
    樁已遭拔取而失竊者，共計926支無訛，被告乙○○辯稱僅
    竊取450支，不惟與上揭事證不符，且與其於原審審理中已
    供承竊取926支乙節，亦有出入，被告翻異原審之供述，空
    言所辯尚難採信。況被告亦供稱尚有叫綽號「雄仔」之人駕
    拖板車載送鋼板樁外運，顯見非僅雇請被告丁○○一人駕拖
    板車載運本件竊得之鋼板樁而已，此外被告於警、偵訊中亦
    自承竊得之鋼板樁中，除由雇請拖板車外運，尚約有200多
    支（見偵二卷第270-276 頁、偵三卷第47-49 頁），使用在
    其承攬之高屏溪底下1000mm暗管修漏工程中。準此，被告乙○○之選任辯護人以被告丁○○所供述歷次載運鋼板樁之數
    量合計未逾300 支，且應扣除原審認定非搬運贓物之部分，
    而據以主張被告乙○○所竊得之鋼板樁之數量為450 支云云
    ，亦非可採。
  5.被告戊○○雖辯稱：「伊僅有去1個晚上，負責綁鋼板樁，
    且當時鋼板樁前一天已經拔起放在河邊，伊並未參加竊盜，
    只有搬運行為」云云，然被告戊○○於偵查中已供承：「晚
    上和我一起綑綁鋼板樁的有乙○○開怪手吊鋼板樁，我再綑
    綁。『隆（龍）仔』（即甲○○）是開怪手的司機，我綁鋼
    板樁時，有看到『龍仔』…，現場還有老伯（鬍鬚仔）在巡
    守」等語明確（見偵一卷第133至134頁）。按負責駕駛破碎
    機之被告甲○○既在現場，其係負責先擊碎保護橋墩基座鋼
    板樁之水泥，再駕怪手拔取鋼板樁，交給在場之其他被告接
    手綑綁等，被告戊○○在場親眼目睹此種異於常情之破壞手
    段及抽拔鋼板樁行為，豈有不知係竊盜他人財物之理？況證
    人黃曉峰於原審審理中亦證述戊○○在綁鋼板樁時，有人在
    場拔取鋼板樁一情明確（見本院卷89至91頁），堪認被告戊○○知悉係從事竊盜行為甚明。證人乙○○嗣於原審審理中
    改詞證稱：「我叫己○○晚上加班工作時，鋼板樁用沙子蓋
    起來，我挖開後，己○○只是將鋼板樁用繩子綁起來。」等
    語（見原審二卷第28頁），不惟與其自己於前揭偵查中之供
    述不符，且與被告戊○○本人於偵查中之供述及證人黃曉峰
    前開於原審審理中之證述，均不一致，顯見被告乙○○上開
    供述，係事後迴護被告戊○○之詞，不得資為有利被告戊○○之認定。
  6.至於，被告甲○○、戊○○、丙○○、己○○等人一致辯稱
    單純受雇於被告乙○○，依乙○○表示要借用，因而指示渠
    等工作，不知乙○○係要竊取本案之鋼板樁，其等均無竊盜
    之故意，與乙○○無竊盜犯意之聯絡云云，然證人即被告己○○於偵查已供承：「我綁鋼板樁時，有隆仔（甲○○）、
    番仔明（丙○○）、乙○○、阿伯等在場」等語（見偵一卷
    第128頁），而被告戊○○在夜間參與綑綁鋼板樁時，共同
    被告甲○○、乙○○均在場，負責駕駛破碎機，打碎自來水
    管橋橋墩混擬土，再拔取鋼板樁乙節，已詳如前述，衡諸常
    情被告戊○○、己○○、丙○○等人，雖非負責破碎、拔取
    鋼板樁之人，然對被告乙○○、甲○○於夜間，先以此異乎
    常情之破壞手段，再拔取自來水公司已發包施作完工之自來
    水管橋墩內之鋼板樁等行為，誠難諉稱不知係違法行為。參
    諸被告戊○○、己○○、丙○○、甲○○均不否認夜間工作
    時，有負責把風之人巡守，用無線電通報乙○○，及證人黃
    曉峰證述與部分被告均承認夜間工作不開燈，被告乙○○指
    示有人靠近時即關掉機具引擎，乘深夜雇拖板車將拔出之鋼
    板樁載運至他處藏放，未及運走者則在現場以沙土掩埋藏匿
    ，再俟機運出等違背常情之舉措，堪認被告戊○○、己○○
    、丙○○、甲○○均知悉其等所參與者係竊盜行為甚明。所
    辯不知乙○○叫渠等所為係竊盜行為云云，均係卸責之詞，
    不足採信。本件事證明確，被告乙○○、戊○○、己○○、
    丙○○、甲○○等人所為事實欄一之竊盜犯行，均堪以認定
    。
  (二)被告丁○○搬運贓物犯行（即事實欄二）部分：
  1.右揭事實欄二所示時、地，被告丁○○受被告乙○○雇用，
    駕駛拖板車至被告乙○○等人竊取鋼板樁之現場附近，載運
    乙○○等人竊得之鋼板樁，至乙○○所指定之地點藏放，其
    日期、次數、載運數量等事實，為被告丁○○於警詢、偵查
    及原審審理中供承不諱，核與證人乙○○證述以每趟2500元
    之代價，雇請丁○○載運竊得之鋼板樁至「鑫顯水電工程行
    」旁空地放置等情相符，並經證人黃曉峰、共同被告甲○○
    、戊○○、己○○、丙○○等人分別證稱於夜間將鋼板樁吊
    到柯姓司機拖板車上，由其載運離開高屏溪河床等情，已詳
    如前述，此外復有被告丁○○使用之0000000000號行動電話
    通聯記錄1份在卷可證（偵四卷第72頁），足認被告丁○○
    之自白與事實相符，堪以採信。
  2.被告丁○○雖辯稱乙○○未告知鋼板樁之來源，伊不知載運
    之鋼板樁係被告乙○○等人竊取之贓物，無搬運贓物之故意
    云云，然被告丁○○載運上開鋼板樁之時間與地點，或係被
    告乙○○等人夜間正操作破碎機打碎自來水管橋橋墩基座混
    擬土並拔取基座內鋼板樁之現場及行竊當時，或係被告乙○○等人竊得已用河沙掩埋藏匿鋼板樁後，而自河沙掩蓋下吊
    起鋼板樁到被告丁○○所載拖板車上等，均詳如前揭各被告
    及證人黃曉峰所述，被告丁○○既親眼目睹被告等人以破壞
    水泥手段及拔取自來水公司已發包施作完工之自來水管橋墩
    內之鋼板樁等作為，且於夜間前往載運時，知悉被告乙○○
    等人抽取橋墩基座鋼板樁之工作時，不開燈、有人靠近時即
    關掉機具引擎，拔取之鋼板樁未及運走部分，又以沙土掩埋
    藏匿等秘密怕別人知悉之方式進行，足認被告丁○○應知所
    載之鋼板樁係被告乙○○等人竊取之贓物甚明。所辯不知載
    運之鋼板樁來源係被告乙○○等人竊取之贓物云云，要非可
    採。綜上所述，被告丁○○明知係贓物，而受雇以拖板車搬
    運上揭鋼板樁，其搬運贓物之犯行，亦堪認定。
三、論罪科刑部分：
  (一)按共同實施犯罪行為之人，在合同意思範圍以內，各自分擔
    犯罪行為之一部，相互利用他人之行為，以達其犯罪之目的
    者，即應對於全部所發生之結果，共同負責。本件被告乙○○、甲○○、戊○○、己○○、丙○○、黃曉峰、「鬍鬚仔
    」等人，就本件竊盜犯行，以上開事實欄所示方式彼此分工
    ，雖各被告非參與整個犯罪行為之全部過程，或僅參與其中
    部分之行為，惟其既分別與各共犯間有犯意聯絡及行為分擔
    ，其等間均有合作之關係，實有分工關係存在，基上說明，
    均為共同正犯，自應就全部之竊盜犯罪行為負共同正犯之責
    任。
  (二)次按刑法第321條第1項第4款所謂結夥三人以上竊盜，應以
    在場共同實施或在場參與分擔實施犯罪之人為限；又刑法上
    所謂結夥三人以上係指有共同犯罪之故意，結為一夥而言。
    把風行為，在排除犯罪障礙，助成犯罪之實現，在合同意思
    範圍內分擔犯罪行為之一部，故亦係共同正犯而應計入結夥
    之內（最高法院76年台上字第7210號判例、72年度台上字第
    3201號、95年度台上字第3886號判決意旨參照）。查本件被
    告乙○○在場總攬指揮，並以「鬍鬚仔」負責把風，被告甲○○、戊○○、己○○、丙○○則分負責上開事實欄所示竊
    盜行為之一部分，雖被告甲○○、戊○○、己○○、丙○○
    在竊盜現場時間互有交錯，然渠等共同在場參與分擔實施竊
    盜之犯罪行為，均達三人以上，已詳如前述，自屬刑法第32
    1條第1項第4款所稱之結夥三人。
  (三)核被告乙○○、甲○○、戊○○、己○○、丙○○所為（即
    犯罪事實欄一部分），均係犯刑法第321條第1項第4款結夥
    三人加重竊盜罪。被告乙○○、甲○○、戊○○、己○○、
    丙○○、與黃曉峰、「鬍鬚仔」間，就上開結夥三人加重竊
    盜罪犯行，有犯意聯絡及行為分擔，均應論以共同正犯。被
    告乙○○、甲○○、戊○○、己○○、丙○○等人在事實欄
    所載期間內某些日之夜間，多次共同行竊，其犯罪時間、地
    點均屬密切接近，客觀上足認係單一行為之多次舉動，侵害
    法益同一，且渠等主觀上所認識者亦應屬基於單一犯意所為
    之接續舉動，應包括於一行為予以評價為接續犯。被告戊○○有上開事實欄一所示前科紀錄一情，有臺灣高等法院被告
    前案紀錄表在卷可稽，其受有期徒刑執行完畢，5年內故意
    再犯本件最重本刑為有期徒刑以上之罪，為累犯，應依刑法
    第47 條 第1 項規定加重其刑。
  (四)被告丁○○所為（即事實欄二部分），核係犯刑法第349條
    第2項搬運贓物罪。被告丁○○多次搬運贓物之犯罪時間、
    地點均屬密切接近，客觀上足認係單一行為之多次舉動，侵
    害法益同一，且主觀上所認識者亦應屬基於單一犯意所為之
    接續舉動，應包括於一行為予以評價為接續犯。
四、原審認被告乙○○、甲○○、戊○○、己○○、丙○○犯結
    夥竊盜罪；被告丁○○犯搬運贓物罪，罪證明確，因而適用
    刑法第28條、第321條第1項第4款、第349條第2項、第47條
    第1項，刑法施行法第1條之1等規定，並審酌被告乙○○罔
    顧系爭水管橋之水管係供應大高雄地區之工業用水，該橋橋
    墩基座埋設之III型鋼板樁用以保護橋墩水泥樁基座，預防橋
    墩遭河水沖蝕淘空而倒塌，乃橋墩安全之重要設施，竟為一
    己之私，夥同被告甲○○、戊○○、己○○、丙○○等人擅
    加竊取，犯罪情節極為嚴重，且竊取之926支鋼板樁，於97
    年5 月間總價值為約2千萬元，造成被害人自來水公司之損
    害鉅大，被告丁○○明知鋼板樁乃贓物，仍予搬運，搬運數
    量、次數均多，犯罪情節非輕；及被告乙○○雖一度否認犯
    行，然嗣於原審審理中能坦承犯行，且有積極與被害人商談
    和解事宜，被告戊○○、己○○、丙○○坦承大部分犯行，
    犯後態度尚可，被告丁○○坦承犯行，態度良好，並以被告
    乙○○就本件竊盜犯行處於主導地位，而被告甲○○、戊○○、己○○、丙○○係聽從乙○○指揮之受雇角色，復參酌
    被告甲○○與乙○○負責打碎混凝土及抽取橋墩基座之鋼板
    樁，分擔竊取行為之主要部分，被告戊○○、己○○、丙○○等人則僅負責綑綁、搬吊鋼板樁，在現場綑綁搬吊鋼板樁
    之時間均只有數日，實際參與程度較低，及被告乙○○、甲○○、戊○○、己○○、丙○○、丁○○之素行等一切情狀
    ，分別就被告乙○○量處有期徒刑參年陸月；戊○○量處有
    期徒刑玖月；被告己○○、丙○○均量處有期徒刑捌月；被
    告丁○○量處有期徒刑柒月；以示懲儆。並敘明扣案之無線
    電4支，雖為被告乙○○所有，然被告乙○○已供述：「這4
    支無線電沒有用在本件竊案使用，是別的工程用的」等語明
    確，且無證據證明供本件竊盜犯行使用；另扣案被告乙○○
    所有之現金收支一本、97年4-6月員工薪資表一份馬沙風災
    沖斷支援東港管線修復工程相片、97年4月份會計憑證一筆
    記本、工程施工日報表（應付帳明細款細帳）二本、97年2
    、3 月會計憑證1 份、光碟一片、97年1 月份會計憑證一份
    電信傳真單一張，電話單影本1 份、電腦1 台（電腦責付乙○○之妻保管中），及扣案戊○○所有之戊○○薪資袋，均
    核與本件竊盜犯行無直接關連性，而均不予宣告沒收。核其
    認事用法，並無違誤，量刑亦屬允當。被告乙○○上訴意旨
    主張僅竊取450 支鋼板樁及量刑過重云云，被告甲○○、戊○○、己○○、丙○○及丁○○等人，上訴意旨否認犯罪，
    指摘原判決不當，核均無理由，應予駁回。
五、不另為無罪諭知部分：
  (一)公訴意旨另以：被告丁○○97年5月19日19時許，駕駛車牌
    671—XG號曳引車，於前往高雄縣林園鄉高屏溪河堤邊前開
    工地處，由乙○○駕駛怪手將竊得之鋼板樁36支吊上丁○○
    駕駛之曳引車上，而基於搬運贓物之故意搬運贓物鋼板樁50
    支至高雄縣仁武鄉林森巷104號「興實業股份有限公司」
    （以下簡稱興公司），而被告賴俊源（已經原審判決無罪
    確定）係興公司之負責人，於97年5月19日，收受被告丁○○依被告乙○○之指示搬運載往興公司之贓物鋼板樁50
    支，因認被告丁○○此部分涉有刑法第349條第2項搬運贓物
    罪嫌云云。
  (二)按犯罪事實應依證據認定之，無證據不得認定其犯罪事實，
    刑事訴訟法第154條第2項定有明文。所謂證據，須適於為被
    告犯罪事實之證明者，始得採為斷罪資料，如未能發現相當
    證據，或證據不足以證明，自不能以推測或擬制之方法，以
    為裁判基礎。次按認定不利於被告之事實，須依積極證據，
    茍積極之證據本身存有瑕疵而不足為不利於被告事實之認定
    ，即應為有利於被告之認定，更不必有何有利之證據，而此
    用以證明犯罪事實之證據，猶須於通常一般人均不至於有所
    懷疑，堪予確信其已臻真實者，始得據以為有罪之認定，倘
    其證明尚未達到此一程度，而有合理性之懷疑存在，致使無
    從為有罪之確信時，即應為無罪之判決，此有最高法院82年
    臺上字第163號判決、76年臺上字第4986號、30年上字第816
    號等判例意旨可資參照。
  (三)公訴人認被告丁○○涉有搬運贓物罪嫌，無非以證人即被告
    乙○○及證人賴俊源之證述，被告丁○○關於搬運50支鋼板
    樁至賴俊源興公司之陳述等，為其論據。
  (四)訊據被告丁○○雖供承有載運上揭數量之鋼板樁給賴俊源，
    而賴俊源亦不否認有收受50支鋼板樁之事實，然堅決否認有
    何搬運贓物之犯行，辯稱：「被告乙○○表示該50支鋼板樁
    係向賴俊源所租借，指示伊直接載運返還給賴俊源，伊依指
    示載運50支鋼板樁交給賴俊源，並不知係贓物，無搬運贓物
    之犯罪故意」等語。
  (五)經查：
  1.被告乙○○於97年5月19日19時許，指示被告丁○○以拖板
    車搬運鋼板樁50支交予興公司員工之事實，為被告丁○○
    、證人賴俊源所不否認，核與證人蔡龍、黃木枝於原審審理
    中證述相符（見原審二卷第31至32頁），並有興公司進出
    貨單1份在卷可證（見偵四卷第22頁），堪認屬實。
  2.然證人賴俊源所經營之興公司，經由經營仁宇公司之證人
    黃清和之介紹，於97年4月間與被告乙○○簽訂租賃鋼板樁
    150支之契約；又於97年5月19日19時許，丁○○受被告乙○○指示搬運之鋼板樁50支係向興公司所承租一情，業經被
    告即證人乙○○於原審審理中證述：「我透過黃清和去跟興
    租的是黃清和交給我150 支，興公司交給我鋼板樁頭尾
    有油漆的記號，我跟興租用的鋼板樁，請丁○○載50支去
    還興公司」等語（見原審二卷第26、27頁），核與證人黃
    清和於原審審理中證述簽約情節（見原審二卷第30頁），及
    證人即興公司員工蔡龍於原審審理中證述：「97年5 月19
    日丁○○載運50支鋼板樁去興，說是要還我們的。我看大
    部分都有我們公司的記號，我們就收了。」等語，及證人即
    興公司經理黃木枝於原審審理中證述：「丁○○載50支鋼
    板樁說要還給我們的，是老闆叫他載來的」等語（見原審二
    卷第31至32頁），均互核一致，並有興公司與鑫顯工程行
    租賃鋼板樁契約壹份可資佐證（見偵四卷第29頁）。
  3.興公司與鑫顯工程行既定有租賃鋼板樁之契約，被告丁○○至興公司時復受證人即被告乙○○表示要返還鋼板樁50
    支，則被告丁○○所返還之鋼板樁50支該應係興公司鋼板
    樁，應堪認定。公訴人雖以證人乙○○於警詢、偵查中之供
    述為證，然觀證人乙○○於警詢、偵查中之供述均已說明交
    付丁○○運送予興公司之鋼板樁係向該公司租用返還，實
    難以此為不利被告丁○○之認定。再者證人賴俊源曾於偵查
    中供述丁○○返還之鋼板樁大部分有油漆記號，而工程中鋼
    板樁上之油漆不免有因施工磨損之情形，是興公司所收受
    之鋼板樁縱有小部分無油漆記號，亦屬常態，尚無法以此推
    斷該50支鋼板樁為竊盜所得之贓物。
  4.綜上，被告丁○○上開辯解，尚非無據，公訴人所舉之證據
    尚不足證明被告丁○○明知贓物而加予搬運之犯行。至被告
    丁○○雖曾於偵查及原審審理中坦承此部分之搬運贓物犯行
    ，然按刑事訴訟法第156條第2項規定：「被告或共犯之自白
    ，不得作為有罪判決之唯一證據，仍應調查其他必要之證據
    ，以察其是否與事實相符」，本件既無其他積極證據，足認
    被告丁○○搬運至興公司之鋼板樁50支為被告乙○○竊取
    所得之贓物，本件並無證據足供證明被告丁○○上開自白與
    事實相符，是被告丁○○此部分搬運贓物之犯行，仍屬無法
    證明，本應為無罪之諭知，然公訴人認此部分與被告丁○○
    前開經論罪科刑部分有實質上一罪之關係，爰不另為無罪之
    諭知。
六、原判決就被告賴俊源、黃清和、吳慶鴻、梁傳福諭知無罪部
    分，未經上訴，均已確定，併此指明。
據上論斷，應依刑事訴訟法第368條，判決如主文。
本案經檢察官郭振昌到庭執行職務。
中    華    民    國    98    年    12    月    7    日
                  刑事第五庭    審判長法  官  曾永宗
                                      法  官  任森銓
                                      法  官  鍾宗霖
以上正本證明與原本無異。
本判決不得上訴。
中    華    民    國    98    年    12    月    7     日
                                      書記官  黎  珍
附錄本判決論罪科刑法條：
中華民國刑法第321條
犯竊盜罪而有左列情形之一者，處 6 月以上、 5 年以下有期徒
刑：
一、於夜間侵入住宅或有人居住之建築物、船艦或隱匿其內而犯
    之者。
二、毀越門扇、牆垣或其他安全設備而犯之者。
三、攜帶兇器而犯之者。
四、結夥三人以上而犯之者。
五、乘火災、水災或其他災害之際而犯之者。
六、在車站或埠頭而犯之者。
前項之未遂犯罰之。
中華民國刑法第349條
收受贓物者，處 3 年以下有期徒刑、拘役或 5 百元以下罰金。
搬運、寄藏、故買贓物或為牙保者，處 5 年以下有期徒刑、拘役
或科或併科 1 千元以下罰金。
因贓物變得之財物，以贓物論。


司法院資訊處製作；財團法人民間司法改革基金會備份。
